臺灣臺中地方法院民事判決　九十三年度重訴字第五○四號
　　原　　　告　涂泰琦即丙○○.
　　　　　　　　涂泰安即丙○○.
　　共　　　同
　　訴訟代理人　乙○○
　　被　　　告　甲○○
右被告因詐欺案件，經原告提起請求損害賠償之附帶民事訴訟（九十三年度附民緝字
第一三號），經本院刑事庭裁定移送前來，本院於民國九十四年四月十九日言詞辯論
終結，判決如左：
    主　　　文
被告應給付原告新台幣肆拾肆萬柒仟貳佰元，及自民國八十二年八月二日起至清償日
止，按週年利率百分之五計算之利息。
訴訟費用由被告負擔。
本判決得假執行。
    事實及理由
壹、原告主張：一、被告陸續於民國（下同）七十八年十月一日、七十九年二月二日
    、八十年十月三日、八十一年四月一日、八十二年六月一日各招集每會新台幣（
    下同）五千元之互助會，而原告之被繼承人丙○○為互助會會員。二、被告竟利
    用會員標會意願較低之月份，未實際開標，向不知情之會員謊稱已有會員得標之
    方式，多次向原告之被繼承人丙○○收取會款，致不知情之原告之被繼承人丙○
    ○限於錯誤，如數繳交會款如訴之聲明所示之金額。被告因前開詐欺行為，遭本
    院判處詐欺罪刑確定。三、原告之被繼承人丙○○因被告前開行為而受有前開如
    訴之聲明所示金額之損害，而原告均為丙○○之繼承人，爰依侵權行為之法律關
    係，請求被告賠償前開金額及其法定利息等語。並聲明：（一）被告應給付原告
    新台幣四十四萬七千二百元，及自八十二年八月二日起至清償日止，按週年利率
    百分之五計算之利息。（二）訴訟費用由被告負擔。
貳、被告則以：對於原告所主張前開事實不爭執，並願意給付原告前開請求之金額，
    亦即對於原告之前開請求（即訴訟標的）逕為認諾。
參、得心證之理由
一、按當事人於言詞辯論時為訴訟標的之捨棄或認諾者，應本於其捨棄或認諾為該當
    事人敗訴之判決，民事訴訟法第三百八十四條定有明文。復按給付無確定期限者
    ，依民法第二百二十九條第二項之規定，債務人於債權人得請求給付時，經其催
    告而未為給付，自受催告時起，負遲延責任；其經債權人起訴而送達訴狀者，與
    催告有同一效力。而遲延之債務，以支付金錢為標的者，債權人得請求依法定利
    率計算之遲延利息；應負利息之債務，其利率未經約定，亦無法律可據者，週年
    利率為百分之五，亦為民法第二百三十三條第一項、第二百零三條所明定。另按
    以日、星期、月或年定期間者，其始日不算入，民法第一百二十條第二項亦有規
    定。查侵權行為之損害賠償請求權於行為時即已發生，但其給付無確定期限，且
    被告就原告前開請求於言詞辯論期日表明願意如數給付，則被告顯已就系爭訴訟
    標的為認諾，依前開說明，本院自應為被告敗訴之判決。從而，原告請求被告給
    付四十四萬七千二百元，及自八十二年八月二日起至清償日止，按年息百分之五
    計算之利息，為有理由，應予准許。
二、復按本於被告認諾之判決，法院應依職權宣告假執行，民事訴訟法第三百八十九
    條第一項第一款，定有明文。查本件係依被告之認諾而為原告勝訴之判決，則依
    前開規定，本院自應就本件判決依職權宣告假執行。
肆、據上論結：本件原告之訴為有理由，爰依民事訴訟法第七十八條、第三百八十四
    條、第三百八十九條第一項第一款，判決如主文。
中　　　華　　　民　　　國　　　九十四　　年　　  四　　月　　二十八　　日
~B臺灣臺中地方法院民事第三庭
~B    法　官　陳卿和
一、右為正本係照原本作成。
二、如不服本判決，應於判決送達後二十日內，向本院提出上訴狀。（須按他造當事
    人之人數附繕本）。
三、提起上訴，應以上訴狀表明(一)對於第一審判決不服之程度，及應如何廢棄或變更
    之聲明，(二)上訴理由（民事訴訟法第四百四十一條第一項第三款、第四款），提
    出於第一審法院。
四、民事向第二審法院上訴，應依民事訴訟法第七十七條之十六、第七十七條之十三
    之規定，預納裁判費，本件上訴人提起上訴，自應依法繳納上訴裁判費，關於上
    訴裁判費計算式為新台幣十萬元以下部分為一千五百元、逾十萬元至一百萬元部
    分為每萬元一百六十五元、逾一百萬元至一千萬元部分為每萬元一百四十八點五
    元，逾一千萬元至一億元部分為每萬元一百三十二元（其畸零之數不滿萬元，以
    萬元計算）。
中　　　華　　　民　　　國　　　九十四　　年　　  四　  月　　二十八　　日
~B法院書記官　紀俊源
